# 有关于坏账准备计提

提问人：wx_5dba3aa5b69b 时间：2021-01-29 19:33:08
陈老师，想问一下，计提往来的坏账准备是，是否需要对应计提递延所得税资产？不是很理解，可否解释下

回答人：chenyiwei
可参考：《瑞华研究 2010 ～ 2019 汇编》之“问题2-3-1（就计提资产减值准备所导致的暂时性差异确认递延所得税资产时应考虑的因素）”。